<?xml version='1.0' encoding='utf-8'?>
<verb default="ionghabh" disambig="">
  <verbalNoun default="ionghabháil" />
  <verbalAdjective default="ionghafa" />
  <tenseForm default="ionghabh" tense="Past" dependency="Indep" person="Base" />
  <tenseForm default="ionghabhamar" tense="Past" dependency="Indep" person="Pl1" />
  <tenseForm default="ionghabhadar" tense="Past" dependency="Indep" person="Pl3" />
  <tenseForm default="ionghabhadh" tense="Past" dependency="Indep" person="Auto" />
  <tenseForm default="ionghabh" tense="Past" dependency="Dep" person="Base" />
  <tenseForm default="ionghabhamar" tense="Past" dependency="Dep" person="Pl1" />
  <tenseForm default="ionghabhadar" tense="Past" dependency="Dep" person="Pl3" />
  <tenseForm default="ionghabhadh" tense="Past" dependency="Dep" person="Auto" />
  <tenseForm default="ionghabhadh" tense="PastCont" dependency="Indep" person="Base" />
  <tenseForm default="ionghabhainn" tense="PastCont" dependency="Indep" person="Sg1" />
  <tenseForm default="ionghabhtá" tense="PastCont" dependency="Indep" person="Sg2" />
  <tenseForm default="ionghabhaimis" tense="PastCont" dependency="Indep" person="Pl1" />
  <tenseForm default="ionghabhaidís" tense="PastCont" dependency="Indep" person="Pl3" />
  <tenseForm default="ionghabhtaí" tense="PastCont" dependency="Indep" person="Auto" />
  <tenseForm default="ionghabhadh" tense="PastCont" dependency="Dep" person="Base" />
  <tenseForm default="ionghabhainn" tense="PastCont" dependency="Dep" person="Sg1" />
  <tenseForm default="ionghabhtá" tense="PastCont" dependency="Dep" person="Sg2" />
  <tenseForm default="ionghabhaimis" tense="PastCont" dependency="Dep" person="Pl1" />
  <tenseForm default="ionghabhaidís" tense="PastCont" dependency="Dep" person="Pl3" />
  <tenseForm default="ionghabhtaí" tense="PastCont" dependency="Dep" person="Auto" />
  <tenseForm default="ionghabhann" tense="PresCont" dependency="Indep" person="Base" />
  <tenseForm default="ionghabhaim" tense="PresCont" dependency="Indep" person="Sg1" />
  <tenseForm default="ionghabhaimid" tense="PresCont" dependency="Indep" person="Pl1" />
  <tenseForm default="ionghabhtar" tense="PresCont" dependency="Indep" person="Auto" />
  <tenseForm default="ionghabhann" tense="PresCont" dependency="Dep" person="Base" />
  <tenseForm default="ionghabhaim" tense="PresCont" dependency="Dep" person="Sg1" />
  <tenseForm default="ionghabhaimid" tense="PresCont" dependency="Dep" person="Pl1" />
  <tenseForm default="ionghabhtar" tense="PresCont" dependency="Dep" person="Auto" />
  <tenseForm default="ionghabhfaidh" tense="Fut" dependency="Indep" person="Base" />
  <tenseForm default="ionghabhfaimid" tense="Fut" dependency="Indep" person="Pl1" />
  <tenseForm default="ionghabhfar" tense="Fut" dependency="Indep" person="Auto" />
  <tenseForm default="ionghabhfaidh" tense="Fut" dependency="Dep" person="Base" />
  <tenseForm default="ionghabhfaimid" tense="Fut" dependency="Dep" person="Pl1" />
  <tenseForm default="ionghabhfar" tense="Fut" dependency="Dep" person="Auto" />
  <tenseForm default="ionghabhfadh" tense="Cond" dependency="Indep" person="Base" />
  <tenseForm default="ionghabhfainn" tense="Cond" dependency="Indep" person="Sg1" />
  <tenseForm default="ionghabhfá" tense="Cond" dependency="Indep" person="Sg2" />
  <tenseForm default="ionghabhfaimis" tense="Cond" dependency="Indep" person="Pl1" />
  <tenseForm default="ionghabhfaidís" tense="Cond" dependency="Indep" person="Pl3" />
  <tenseForm default="ionghabhfaí" tense="Cond" dependency="Indep" person="Auto" />
  <tenseForm default="ionghabhfadh" tense="Cond" dependency="Dep" person="Base" />
  <tenseForm default="ionghabhfainn" tense="Cond" dependency="Dep" person="Sg1" />
  <tenseForm default="ionghabhfá" tense="Cond" dependency="Dep" person="Sg2" />
  <tenseForm default="ionghabhfaimis" tense="Cond" dependency="Dep" person="Pl1" />
  <tenseForm default="ionghabhfaidís" tense="Cond" dependency="Dep" person="Pl3" />
  <tenseForm default="ionghabhfaí" tense="Cond" dependency="Dep" person="Auto" />
  <moodForm default="ionghabhadh" mood="Imper" person="Base" />
  <moodForm default="ionghabhaim" mood="Imper" person="Sg1" />
  <moodForm default="ionghabh" mood="Imper" person="Sg2" />
  <moodForm default="ionghabhaimis" mood="Imper" person="Pl1" />
  <moodForm default="ionghabhaigí" mood="Imper" person="Pl2" />
  <moodForm default="ionghabhaidís" mood="Imper" person="Pl3" />
  <moodForm default="ionghabhtar" mood="Imper" person="Auto" />
  <moodForm default="ionghabha" mood="Subj" person="Base" />
  <moodForm default="ionghabhaimid" mood="Subj" person="Pl1" />
  <moodForm default="ionghabhtar" mood="Subj" person="Auto" />
</verb>
